【裁判字號】    92,易,1394
【裁判日期】    920506
【裁判案由】    賭博等
【裁判全文】
臺灣板橋地方法院刑事裁定                        九十二年度易字第一三九四號
    公  訴  人  臺灣板橋地方法院檢察署檢察官
    被      告  己○○
    選任辯護人  金學坪律師
                蔡明和律師
右列被告因賭博等案件，經檢察官聲請簡易判決處刑（九十年度偵字第七六四四、九
二六五號、九十一年度偵字第一一三二二號），本院認不宜逕以簡易判決處刑，改依
通常程序審理，裁定如左：
    主  文
檢察官應於本裁定送達後二十日內補正被告己○○之起訴事實，及被告己○○犯罪之
證據並指出證明之方法。
    理  由
一、按起訴書應記載犯罪事實及證據並所犯法條；起訴或其他訴訟行為，於法律上必
    備之程式有欠決而其情形可補正者，法院應定期間，以裁定命其補正；又檢察官
    就被告犯罪事實，應負舉證責任，並指出證明之方法。法院於第一次審判期日前
    ，認為檢察官指出之證明方法顯不足認定被告有成立犯罪之可能時，應以裁定定
    期通知檢察官補正，逾期未補正者，得以裁定駁回起訴，刑事訴訟法第二百六十
    四條第二項第二款、第二百七十三條第三項、第一百六十一條第一項、第二項分
    別定有明文。
二、犯罪事實未記載明確部分：
    檢察官以被告丁○○、己○○、庚○○、甲○○、乙○○、戊○○涉犯刑法第二
    百六十七條常業賭博罪嫌（被告丁○○另涉犯電子遊戲場業管理條例第二十二條
    之罪嫌及刑法第三百二十條第一項之竊盜罪嫌），聲請簡易判決處刑，然而於該
    簡易判決處刑書之犯罪事實欄第一段卻記載：「丁○○明知未依電子遊戲場業管
    理條例辦理營利事業登記者，不得經營電子遊戲場業，竟基於常業賭博之犯意，
    自民國九十年三月三十日起，在臺北縣蘆洲市○○路一三九號之公眾得出入之場
    所，未經申請設立電子遊戲場業之登記，即擅自設置屬於限制級電子遊戲機之電
    動賭博機具「超八」五台、「七ＰＫ」二十五台、「賓果馬戲團」一台與不特定
    之人賭博財物，恃以維生，並自九十年三月三十日起，先後僱用與其有犯意聯絡
    之庚○○為現場負責人，甲○○、乙○○、戊○○為開分員，庚○○為協助修理
    及維護賭博機具。嗣於同年四月十三日凌晨一時許，適有賭客沈進祥、莊主展、
    吳鴻斌、陳建志、邱偉明、吳文良、王東盛、陳選崙、葉益良、楊先明、胡雅嵐
    、下社千惠等人（另為不起訴處分）在場與丁○○賭博財物時，為警當場查獲，
    並於屋內扣得供賭博犯罪所用之賭博性電玩機具三十一台（含ＩＣ板三十九片）
    、錄影帶六捲、五百點券二十張、五十點券五十張、開分表二十三張、員工履歷
    表十一張、會員輸贏記錄表十八張、帳冊一本、優待卷十一張、Ｖ８攝影機一台
    、立可拍相機一台、賭客登記本一本、帳單六本、會員服務保證卡十九張、對講
    機二台、攝影鏡頭四個、監視螢幕三台、賭客聯絡單三本、賭資新臺幣（下同）
    十五萬九千元及本票面額三十萬元、五萬元各一張。」等語，均未提及被告己○○於本案之犯罪事實，從而被告己○○及其選任辯護人具狀及本院訊問時陳稱就
    被告己○○部分之起訴程序違背規定（刑事訴訟法第二百六十四條之規定，依同
    法第四百五十一條規定，於檢察官聲請簡易判決處刑準用之），即非無據，是被
    告己○○之犯罪事實部分，既未明確，自應改依通常程序審理，並裁定命檢察官
    補正被告己○○之起訴事實。
三、未指出證明方法部分：
    本件檢察官以被告己○○與共同被告被告黃敏哲、庚○○、甲○○、乙○○、戊○○等人彼此間有犯意之聯絡及行為之分擔，認被告己○○涉犯刑法第二百六十
    七條常業賭博罪之共同正犯，聲請簡易判決處刑，並於證據並所犯法條欄第一段
    指出以：「業據被告丁○○、己○○、庚○○、甲○○、乙○○、戊○○等人於
    警詢及偵查中坦承不諱，復與證人丙○○證述及同案被告沈進祥、莊主展、吳鴻
    斌、陳建志、邱偉明、吳文良、王東盛、陳選崙、葉益良、楊先明、胡雅嵐、下
    社千惠等人供述情節相合，並有扣案之賭博性電玩機具三十一台（含ＩＣ板三十
    九片）、錄影帶六捲、五百點券二十張、五十點券五十張、開分表二十三張、員
    工履歷表十一張、會員輸贏記錄表十八張、帳冊一本、優待卷十一張、Ｖ８攝影
    機一台、立可拍相機一台、賭客登記本一本、帳單六本、會員服務保證卡十九張
    、對講機二台、攝影鏡頭四個、監視螢幕三台、賭客聯絡單三本、賭資十五萬九
    千元及本票面額三十萬元、五萬元各一張及贓證物品清單、搜索扣押筆錄、照片
    、臺北縣政府九十年五月十六日九十北府建商字第一七三四五四號函、贓物領據
    等在卷可資佐證。」為證明之方法。惟公訴人並未指出被告己○○與共同被告黃
    敏哲、庚○○、甲○○、乙○○、戊○○等人彼此間就公訴人起訴之常業賭博犯
    行有犯意聯絡及行為分擔之證據及證明方法。是公訴人所指之證明方法，顯不足
    以認定被告己○○有成立常業賭博罪之共同正犯之可能，足見檢察官指出之證明
    方法顯不足認定被告己○○有成立犯罪之可能。爰於第一次審判期日前，依刑事
    訴訟法第一百六十一條第二項裁定命檢察官補正被告己○○犯罪之證據並指出證
    明之方法。
中      華      民      國  九十二    年      五      月      六      日
                                  臺灣板橋地方法院刑事第一庭
                                          法  官  梁  宏  哲
右正本證明與原本無異。
本裁定不得抗告。
                                          書記官  張  文  惠
中      華      民      國    九十二    年      五      月      六      日


司法院資訊處製作；財團法人民間司法改革基金會備份。
